最　高　行　政　法　院　裁　定
                                     100年度裁字第3045號
上  訴  人　藍秋梅
被 上訴 人　勞工保險局
代　表　人　陳益民
上列當事人間勞保事件，上訴人對於中華民國100年10月13日臺
北高等行政法院100年度訴字第1314號判決，提起上訴，本院裁
定如下：
　　主  文
上訴駁回。
上訴審訴訟費用由上訴人負擔。
　　理  由
一、按對於高等行政法院判決之上訴，非以其違背法令為理由，
    不得為之，行政訴訟法第242條定有明文。依同法第243條第
    1項規定，判決不適用法規或適用不當者，為違背法令；而
    判決有同條第2項所列各款情形之一者，為當然違背法令。
    是當事人對於高等行政法院判決上訴，如依行政訴訟法第24
    3條第1項規定，以高等行政法院判決有不適用法規或適用不
    當為理由時，其上訴狀或理由書應有具體之指摘，並揭示該
    法規之條項或其內容；若係成文法以外之法則，應揭示該法
    則之旨趣，倘為司法院解釋或本院之判例，則應揭示該判解
    之字號或其內容。如以行政訴訟法第243條第2項所列各款情
    形為理由時，其上訴狀或理由書，應揭示合於該條項各款之
    事實。上訴狀或理由書如未依此項方法表明者，即難認為已
    對高等行政法院判決之如何違背法令有具體之指摘，其上訴
    自難認為合法。
二、緣上訴人係由藝林花藝景觀有限公司（下稱藝林公司）申報
    參加勞工保險之被保險人，以因右腮腺癌致顏面部醜形，於
    民國99年10月4日檢據經由投保單位申請失能給付。案經被
    上訴人審查，以上訴人所患於96年4月18日接受最後1次手術
    ，依外科醫理，手術後1年即97年4月18日疤痕可達症狀固定
    ，當時失能程度已符合失能給付標準附表第9-1項第8等級，
    惟其99年10月4日始提出申請，已逾勞工保險條例第30條所
    定2年請求權時效；且其於99年7月19日診斷失能時之失能程
    度仍符合失能給付標準附表第9-1項第8等級，被上訴人乃依
    勞工保險條例第30條、第55條規定，以99年11月24日保給殘
    字第09960786640號函核定所請失能給付不予給付。投保單
    位藝林公司（代表人為上訴人）不服，申請審議，亦遭駁回
    。上訴人遂提起行政訴訟，經原判決駁回。
三、上訴人以原判決違背法令，主張略以：(一)上訴人顏面除了8
    公分以上之瘢痕外，還有超過直徑3公分以上組織凹陷，且
    達到與人相遇時可引起他人注意之程度，符合失能給付標準
    。(二)上訴人曾於98年1月22日申請勞保給付，但經被上訴人
    以98年2月5日保給殘字第09860082010號函以稱資料填寫不
    全且醫院證明欄未用印為由退件令上訴人補正，故應以該日
    為申請日，則本件未逾2年之請求期間。原判決認依外科醫
    理，手術1年後疤痕可達症狀固定，故以上訴人最後1次手術
    之日96年4月18日起1年即97年4月18日起算2年時效，然上訴
    人並未具有醫療專業知識，何能得知上開規定。又國泰醫院
    於99年7月19日出具永久失能之診斷書後，上訴人得知得據
    以請領失能給付，應以該日為時效起點，上訴人於99年10月
    4日申領普通疾病失能給付，亦未罹於時效等語。惟，經核
    上訴人之上訴理由，無非係重述其在原審業經主張而為原判
    決摒棄不採之陳詞，及執其歧異之法律見解，就原判決所為
    上訴人之勞保給付請求權罹於時效消滅之事實認定為爭議，
    核屬就原審取捨證據、認定事實之職權行使為指摘，而非具
    體表明合於不適用法規、適用法規不當、或行政訴訟法第24
    3條第2項所列各款之事實，自難認對原判決之如何違背法令
    已有具體之指摘。依首開規定及說明，應認其上訴為不合法
    。另法律既已明文規定，人民不得以其不知而主張不適用；
    再，如上訴人之病情有更行惡化致符合其他勞保給付之規定
    者，非不得另行請求，均併明之。
四、據上論結，本件上訴為不合法。依行政訴訟法第249條第1項
    前段、第104條，民事訴訟法第95條、第78條，裁定如主文
    。
中　　華　　民　　國　　100　 年　　12　　月　　22　　日
                    最高行政法院第二庭
                        審判長法官　劉　鑫　楨
                              法官　姜　素　娥
                              法官　吳　慧　娟
                              法官　許　瑞　助
                              法官　李　玉　卿

以  上  正  本  證  明  與  原  本  無  異
中　　華　　民　　國　　100　 年　　12　　月　　23　　日
　　　　　　　　　　　　　　　書記官　賀　瑞　鸞